【裁判字號】    92,交抗,300
【裁判日期】    920709
【裁判案由】    違反道路交通管理處罰條例
【裁判全文】
臺灣高等法院交通事件裁定                        九十二年度交抗字第三００號
    抗  告  人  甲○○
    即受處分人
右抗告人因違反道路交通管理處罰條例案件，不服臺灣桃園地方法院，中華民國九十
二年一月三十日所為裁定（九十一年度交聲字第三四二號），提起抗告，本院裁定如
左：
    主  文
原裁定撤銷，發回台灣桃園地方法院。
    理  由
一、本件原裁定以抗告人即異議人於九十一年三月三十日中午十一時五十五分許，駕
    駛車號ＦＺ－二○七一號自用小客車，行經國道一號中山高速公路北上四九點七
    公里處，因未保持安全距離，撞及車號ＢＣ－二○八一號自小客車，致車號ＦＺ
    －二○七一號車內乘客朱蜜受輕傷等，依卷附之道路交通事故調查報告表之記載
    ，本件連環車禍，係由黃麗玉駕駛車號ＢＣ－二○八一號自小客車，未保持安全
    距離追撞楊麗娥駕駛車號ＫＣ－二七三五號自小客車，異議人甲○○駕駛車號Ｆ
    Ｚ－二○七一號自用小客車又未保持安全距離，追撞前車（即車號ＢＣ－二○八
    一號自小客車），卓少平駕駛車號ＰＧ－四六四六號自小客車，亦未保持安全距
    離，再次追撞前車（即車號ＦＺ－二○七一號自用小客車），因而肇事，並致車
    號ＦＺ－二○七一號自用小客車內乘客朱蜜受有胸部挫傷之傷害等情，有國道公
    路警察局第一警察隊中壢、泰山分隊道路交通事故調查處理暨審核陳報單、內政
    部警政署國道公路警察局道路交通事故調查報告表、交通事故現場圖、道路交通
    事故肇因初步研判表、壢新醫院診斷證書各一份、證人黃麗玉、楊麗娥、卓少平
    、朱蜜、蔡火炮及異議人甲○○等人之調查筆錄各一份在卷可稽，參諸當時第一
    輛車駕駛楊麗娥於警訊時證稱：伊聽到後車尾被追撞三次聲，而第二輛車駕駛黃
    麗玉於警訊時證稱：（問：妳發生事故後，感覺被撞擊幾次？）兩次撞擊等情，
    堪認異議人辯稱件車禍係因後面車輛由後撞擊，致推撞伊所駕之車輛向前，導致
    其車內乘客受傷所致，非因伊違規造成云云，與證人楊麗娥、黃麗玉二人證述之
    情節不相符合（若如異議人所辯伊係被後車推撞屬實，則第二輛車之駕駛黃麗玉
    應只聽到一次撞擊聲），故尚難採信。本件異議人甲○○駕駛車號ＦＺ－二○七
    一號自用小客車，行經前開路段，因前有黃麗玉駕駛車號ＢＣ－二○八一號自小
    客車，與楊麗娥駕駛車號ＫＣ－二七三五號自小客車發車禍，異議人又疏未保持
    兩車間安全間距，以致肇事發生擦撞，並致車內乘客朱蜜受有胸部挫傷之傷害等
    情，應可認定，異議人自屬已經違反管制規定。綜上，原處分機關因認異議人在
    高速公路上違反管制規定，因而肇事並致人受傷，而裁決處罰異議人吊扣駕駛執
    照十二個月，經核並無不合。本件異議為無理由，應予駁回。
二、抗告意旨略以抗告人於九十一年三月三十日中午十一時五十五分駕駛ＦＺ－二○
    七一號自用小客車，行經國道一號中山高速公路北上四九點七公里處，發生車禍
    ，抗告人於九十一年九月二十七日於台灣省桃園區車輛行車事故鑑定委員會申請
    鑑定，經鑑定確為後面車輛ＰＧ－四六四六號自小客車駕駛卓少平未與抗告人之
    車輛保持安全距離，自後碰撞前車致抗告人之車輛往前碰撞前車，而發生連環肇
    事等。
三、查抗告人提出之台灣省桃園區車輛行車事故鑑定委員會之鑑定意見書其上所載之
    肇事經過第一階段為黃麗玉駕駛自小客車於九十一年三月三十日十一時五十五分
    由南往北方向沿國一道高速公路內側車道行駛至肇事地點前，未與前車保持安全
    蹉離自後碰撞同向在前之楊麗娥駕駛自小客車車尾而肇事。第二階段為適同向在
    後有卓少平駕駛自小客車亦未與前車保持安全距離自後碰撞前車甲○○駕駛之自
    小客車後，致李車往前碰撞黃車而連環肇事。其鑑定意見所載為第一階段：黃麗
    玉駕駛自小客車未與前車保持安全距離自後追撞前車。第二階段：卓少平駕駛自
    小客車未與前車保持安全距離自後追撞前車。有該鑑定意見書在卷可稽，該鑑定
    並未認抗告人有駕駛自小客車未與前車保持安全距離自後追撞前車之情事，且卓
    少平因本件車禍賠償抗告人而成立調解，亦有原審之九十一年度桃小調字第一二
    六八號調解筆錄在卷可查，再依卓少平於警訊時之所述：當我行經肇事地點前，
    因前方塞車，當我看到前方自小客車（ＦＺ－二○七一號）煞車燈亮時，我也跟
    著踩車踩煞車，結果煞車不及，往前撞擊該自小客車，因而肇事等，有該筆錄可
    證，由卓少平於警訊之所述，是否可證抗告人當時並非未與前車保持安全距離，
    係因卓少平煞車不及，往前撞擊該自小客車，再追撞前車，雖第一輛車駕駛楊麗
    娥於警訊時證稱：伊聽到後車尾被追撞三次聲，第二輛車駕駛黃麗玉於警訊時證
    稱感覺被撞兩次等，惟該二人係由感覺或聽到，當時是否因卓少平煞車不及，往
    前撞擊抗告人之自小客車，同時再追撞前車，致該二證人感覺或聽到被追撞三次
    聲及二次，尚不無疑義，此際，自以在後追撞抗告人車子之卓少平較該二證人為
    清楚（即抗告人原即未與前車保持安全距離而撞上前車後，卓少平再追撞上去，
    或抗告人之車子已保持安全距離而煞停，係由卓少平追撞上去，同時再追撞前車
    等），似可傳訊證人卓少平予以釐清，原裁定未予斟酌，即認定抗告人之異議無
    理由而予以駁回，尚有未洽。抗告人執此抗告，非無理由，自應由本院將原裁定
    撤銷，發回原法院更為妥適之處理。
三、依道路交通管理處罰條例第八十九條，道路交通事件處理辦法第二十六條、刑事
    訴訟法第四百十三條前段，裁定如主文。
中      華      民      國    九十二    年      七      月      九      日
                              臺灣高等法院交通法庭
                                  審判長法  官  陳  正  雄
                                        法  官  許  錦  印
                                        法  官  許  宗  和
右正本證明與原本無異。
不得再抗告。
                                        書記官  廖  艷  莉
中      華      民      國    九十二    年      七      月      十      日


司法院資訊處製作；財團法人民間司法改革基金會備份。
